【裁判字號】    89,訴,754
【裁判日期】    891017
【裁判案由】    毒品危害防制條例
【裁判全文】
台灣彰化地方法院刑事判決                          八十九年度訴字第七五四號
    公  訴  人  臺灣彰化地方法院檢察署檢察官
    被      告  甲○○
右列被告因違反毒品危害防制條例案件，經檢察官提起公訴（八十九年度毒偵字第二
五七二號），本院判決如左：
    主  文
甲○○施用第一級毒品，累犯，處有期徒刑捌月；又連續施用第二級毒品，累犯，處
有期徒刑伍月；應執行有期徒刑拾壹月。
    事  實
一、甲○○曾有竊盜及多次麻藥前科，最後一次構成累犯之前科，係於民國（下同）
    八十七年五月十六日，因違反麻醉藥品管理條例案件，經本院判處有期徒刑五月
    確定，於八十八年一月八日執行完畢出監。復因施用第二級毒品安非他命案件，
    經本院以八十七年度毒聲字第九一三號裁定觀察、勒戒後，認無繼續施用毒品傾
    向，由台灣彰化地方法院檢察署檢察官於八十七年十二月七日以八十七年度偵緝
    字第二九七號為不起訴處分確定。又因五年內再犯施用第一、二級毒品案件，經
    本院以八十八年度毒聲字第二四七五號裁定送觀察、勒戒後，認有繼續施用毒品
    之傾向，由本院於八十八年十月八日以八十八年度毒聲字第四二二一號裁定令入
    戒治處所施以強制戒治一年（另於八十八年十二月十七日經本院以八十八年度訴
    字第七六六號判處應執行有期徒刑一年一月確定，現執行中），後經本院以八十
    九年度毒聲字第九八九號裁定停戒止戒治，所餘戒治期間付保護管束。詎渠仍不
    知悔改，於上開保護管束期間，復基於概括之犯意，自八十九年四月中旬某日起
    至同年六月二十日止，在其彰化縣彰化市○○里○○○路廿二巷十三之三號住處
    等地，將安非他命置於鋁箔紙上，下以火燒烤之方式，連續施用第二級毒品安非
    他命多次；復另行起意，於八十九年四月二十四日或其前四日內某日，在不詳地
    點，以不詳之方式，施用第一級毒品海洛因一次。嗣於八十九年四月二十四日，
    至台灣彰化地方法院檢察署接受尿液檢驗，經送驗後發現呈嗎啡及甲基安非他命
    陽性反應，始查悉上情。
二、案經台灣彰化地方法院檢察署檢察官自動檢舉偵查起訴。
    理  由
一、訊據被告甲○○除否認於八十九年四月二十四日附近有施用海洛因外，餘皆坦承
    右揭犯行不諱。惟查：被告於八十九年四月二十四日至台灣彰化地方法院檢察署
    接受尿液檢驗結果，發現除呈安非他命陽性反應外，尚呈嗎啡之陽性反應，此有
    昭信科技顧問股份有限公司濫用藥物陽性檢體檢驗報告一紙附卷可稽，而常人如
    未吸用海洛因，其尿液應驗無嗎啡之陽性反應，倘有吸食者，約有百分之九十於
    九十六小時內，均可自尿液中排出，並驗有嗎啡陽性反應，此有行政院衛生署藥
    物食品檢驗局八十一年二月八日（八一）藥檢壹字第一一五六號函可按，足見被
    告於八十九年六月二十四日或其前四日內某日，尚有施用第一級毒品海洛因一次
    無訛，其自白核與事實相符，否認部分則屬事後卸責之詞，不足採信。又被告前
    因施用第二級毒品安非他命案件，經本院以八十七年度毒聲字第九一三號裁定觀
    察、勒戒後，認無繼續施用毒品傾向，由台灣彰化地方法院檢察署檢察官於八十
    七年十二月七日以八十七年度偵緝字第二九七號為不起訴處分確定。又因五年內
    再犯施用第一、二級毒品案件，經本院以八十八年度毒聲字第二四七五號裁定送
    觀察、勒戒後，認有繼續施用毒品之傾向，由本院於八十八年十月八日以八十八
    年度毒聲字第四二二一號裁定令入戒治處所施以強制戒治一年（另於八十八年十
    二月十七日經本院以八十八年度訴字第七六六號判處應執行有期徒刑一年一月確
    定，現執行中），後經本院以八十九年度毒聲字第九八九號裁定停戒止戒治，所
    餘戒治期間付保護管束，有該判決書正本一份附卷可參，本件被告於上開保護管
    束期間施用毒品，係屬三犯，被告犯罪事證明確，其前開犯行洵堪認定，應依法
    論科。
二、核被告所為，係犯毒品危害防制條例第十條第一、二項之罪。其於施用毒品前後
    持有海洛因、甲基安非他命之低度行為，應為施用之高度行為所吸收，不另論罪
    。被告先後多次施用安非他命之犯行，時間緊接，所犯構成要件相同之罪名，顯
    係基於概括犯意反覆為之，為連續犯，依法應論以一罪。被告所犯上開二罪，犯
    意各別，行為互殊，應分論併罰之。又被告前曾犯麻醉藥品管理條例罪，經本院
    判處有期徒刑五月確定，於八十八年一月八日，執行完畢出監，有臺灣彰化地方
    法院檢察署刑案資料查註紀錄表及台灣高等法院被告全國前案紀錄表各乙份附卷
    可稽，五年內再犯有期徒刑以上之本罪，為累犯，應加重其刑。另被告於八十九
    年四月中旬某日起至同年六月二十日止（八十九年四月二十四日除外）之非法施
    用安非他命之犯行，雖未據起訴，惟因與已起訴且認應構成犯罪之事實間，有裁
    判上一罪之連續犯關係，依審判不可分原則，本院自應併案審理。爰審酌被告品
    行、智識程度、犯罪之動機，所生危害及犯罪後態度等一切情狀，分別量處如主
    文所示之刑，並定其應執行之刑，以示儆懲。
據上論斷，應依刑事訴訟法第二百九十九條第一項前段，毒品危害防制條例第十條第
一項、第二項，刑法第十一條前段、第五十六條、第四十七條、第五十一條第五款，
判決如主文。
本案經檢察官林映姿到庭執行職務。
中      華      民      國    八十九    年      十      月    十  七    日
                                      台灣彰化地方法院刑事第二庭
                                            法      官  康  弼  周
右正本證明與原本無異。
如不服本判決，應於判決送達後十日內向本院提出上訴狀（須附繕本）。
                                            法院書記官  田  慧  賢
中    華    民    國      八十九      年       十      月     二十三    日
毒品危害防制條例第十條：
施用第一級毒品者，處六月以上五年以下有期徒刑。
施用第二級毒品者，處三年以下有期徒刑。


司法院資訊處製作；財團法人民間司法改革基金會備份。
